【裁判字號】    90,易,879
【裁判日期】    900426
【裁判案由】    家庭暴力防治法
【裁判全文】
臺灣高雄地方法院刑事判決                            九十年度易字第八七九號
    公  訴  人  臺灣高雄地方法院檢察署檢察官
    被      告  丙○○
右列被告因傷害案件，經檢察官提起公訴（九十年度偵字第一五九四號），本院判決
如左：
    主  文
丙○○連續傷害人之身體，累犯，處罰金伍仟元，如易服勞役，以佰元折算壹日。
    事  實
一、丙○○曾於民國八十四年間，因賭博案件，經法院判處有期徒刑五月，並於八十
    五年四月二十九日易科罰金執行完畢，猶不知悔改，其係甲○○之夫、乙○○之
    父，因與甲○○平日感情不睦，又屢因子女管教問題發生爭執，乃基於概括之傷
    害犯意，於八十九年十一月一日晚上八時三十分許，在高雄市旗津區旗津醫院內
    ，因質問甲○○關於二名女兒未上學之事未獲置理，而心生不滿，出手毆打甲○○臉頰，致甲○○因此受有左側臉頰紅腫疼痛之傷害。而於八十九年十一月十三
    日晚上九時三十分許，在高雄市旗津區○○○路二八○號住處，因質問甲○○不
    該讓女兒乙○○自行搭渡輪、換車前往高雄市左營區高雄榮民總醫院找甲○○之
    事，又未獲甲○○理會，再感不滿，仍承前概括犯意，出拳毆打甲○○前胸，並
    出手打乙○○一巴掌，致甲○○因而受有胸頸多處挫傷；乙○○因而受有流鼻血
    等傷害。
二、案經甲○○、乙○○訴由高雄市政府警察局鼓山分局移送臺灣高雄地方法院檢察
    署檢察官偵查起訴。
    理  由
一、右開事實，迭據被告丙○○於警訊及本院審理時坦承不諱（見警卷第一頁至第二
    頁、本院九十年四月十二日審判筆錄），核與告訴人甲○○、乙○○於警訊及偵
    審中所述情節相符（見警卷第三頁至第五頁反面、偵查卷第七頁正、反面、第十
    頁正、反面、本院九十年四月十二日審判筆錄），並有高雄市立旗津醫院八十九
    年十一月一日、同年月十三日之診斷證明書影本共三紙附卷可資佐證。被告前開
    自白核與事實相符，足堪採取。本件事證明確，被告犯行洵堪認定。
二、核被告所為，係犯刑法第二百七十七條第一項之傷害人之身體罪。被告於前揭八
    十九年十一月十三日晚上九時三十分許，在其上開住處，毆打甲○○、乙○○二
    人，係在同時、地毆打二人，係屬一個傷害行為，肇致告訴人甲○○、乙○○二
    人受有傷害之結果，侵害二人之身體法益，為想像競合犯，應依法從一重處斷。
    又其先後二次傷害犯行，時間緊密，犯意概括，所犯構成要件相同，為連續犯，
    依刑法第五十六條規定，以一罪論。查被告曾於八十四年間，因賭博案件，經法
    院判處有期徒刑五月，並於八十五年四月二十九日易科罰金執行完畢，有臺灣高
    等法院被告全國前案紀錄表及臺灣高雄地方法院檢察署刑案資料查註紀錄表各一
    件在卷可稽，其於五年之內，再犯本件最重本刑為有期徒刑以上之罪，為累犯，
    應依刑法第四十七條之規定加重其刑。審酌被告有前開犯罪前科，素行非佳，僅
    因子女管教細故，即出手毆打甲○○、乙○○，嚴重傷及與甲○○間婚姻之和偕
    ，及與乙○○間之親子關係，且未尊重被害人甲○○、乙○○之人格尊嚴，行為
    至為不當，惟念其係因擔心子女安全及就學問題，一時衝動，短於思慮，致觸犯
    本案犯行，所致告訴人傷害尚非嚴重，及犯後坦承犯行，態度良好等一切情狀，
    量處如主文所示之刑，並諭知易科罰金之折算標準。
據上論斷，應依刑事訴訟法第二百九十九條第一項前段，刑法第五十六條、第二百七
十七條第一項、第五十五條、第四十七條、第四十二條第二項，罰金罰鍰提高標準條
例第一條前段、第二條，判決如主文。
中      華      民      國      九十      年    四      月    二十六    日
                                  臺灣高雄地方法院刑事庭
                                      法  官    李麗珠
右正本證明與原本無異。
如不服本判決，應於判決送達後十日內，向本院提出上訴狀。
                                      書記官    陳掌珠
中      華      民      國      九十      年    四      月    二十六    日
附錄本案判決論罪科刑法條：
刑法第二百七十七條第一項：
傷害人之身體或健康者，處三年以下有期徒刑，拘役或一千元以下罰金。


司法院資訊處製作；財團法人民間司法改革基金會備份。
